【裁判字號】    91,自,31
【裁判日期】    921015
【裁判案由】    誣告
【裁判全文】
臺灣新竹地方法院刑事判決                            九十一年度自字第三一號
    自  訴  人  甲○○
    被      告  乙○○
右列被告因誣告案件，經自訴人提起自訴，本院判決如左：
    主  文
本件自訴不受理。
    理  由
一、自訴意旨略稱：被告明知為不實事項，竟意圖使自訴人受刑事處分，而向該管公
    務員誣告自訴人詐欺，核與刑法第一百六十九條第一項誣告罪之構成要件相，於
    偵審過程中，曾有如後不實之陳述：
  （一）被告一再主張八十四年八月十四日與自訴人簽訂債權讓與契約書時，交付新
        台幣五百萬元予自訴人，及自訴人至八十四年八月十四日止積欠被告之債務
        為一千五百萬元。
  （二）被告於庭訊時表示自訴人於簽訂債權讓與契約書後，未再找伊解決興建華清
        社區的土地問題。
  （三）被告於台灣高等法院八十七年上易字第六七六五號案件，八十九年三月二日
        訊問筆錄時指稱，取得朝勝加油站股份有限公司六百萬股權一事，係擔保另
        筆借款而來。
二、按刑事訴訟法於九十二年一月十四日修正，同年二月六日經總統公布施行，同年
    月八日生效，而依刑事訴訟法施行法第七條之二規定部分條文自公布日施行外，
    其他條文自九十二年九月一日施行；又同法第七條之三規定，中華民國九十二年
    一月十四日修正通過之刑事訴訟法施行前，已繫屬於各級法院之案件，其以後之
    訴訟程序，應依修正刑事訴訟法終結之。查本件係於九十一年五月二日繫屬本院
    ，依前開規定，自九十二年九月一日以後，其訴訟程序即應適用九十二年一月十
    四日修正後之刑事訴訟法。
    次按犯罪之被害人得提起自訴；前項自訴之提起，應委任律師行之；自訴人未委
    任代理人，法院應定期間以裁定命其委任代理人，逾期仍不委任者，應諭知不受
    理判決，刑事訴訟法第三百十九條第一項前段、第二項及第三百二十九條第二項
    亦分別定有明文。
三、查本件自訴人於九十一年五月二日自訴被告乙○○誣告案件，未經委任律師為代
    理人，經本院於九十二年九月一日以新院昭刑群九一自三一字第二六七七六號函
    ，通知自訴人於文到七日內委任律師為代理人，並於同年九月四日寄存送達自訴
    人之住所及居所，此有本院前開函及送達證書在卷可稽。
  按送達文書除本章有特別規定外，準用民事訴訟法之規定，刑事訴訟法第六十二
    條定有明文；再按，送達不能依前二條規定為之者，得將文書寄存送達地之自治
    或警察機關，並作送達通知書二份，一份黏貼於應受送達人住居所、事務所、營
    業所或其就業處所門首，另一份置於該送達處所信箱或其他適當位置，以為送達
    ；寄存送達，自寄存之日起，經十日發生效力，民事訴訟法一百三十八條第一項
    、第二項亦分別定有明文。本件前開通知書於九十二年九月四日寄存送達自訴人
    住居所，於同年月十四日發生合法送達之效力，自訴人至遲本應於同年月二十一
    日委任律師為代理人，並向本院陳報，惟自訴人迄今尚未為之，依前開說明，本
    件爰不經言詞辯論，逕為不受理之判決。
四、據上論斷，應依刑事訴訟法第三百二十九條第二項、第三百四十三條、第三百零
    七條判決如主文。
中      華      民      國      九十二    年    十    月    十五    日
                                臺灣新竹地方法院刑事第五庭
                                    審判長法官  陳  健  順
                                          法官  李  珮  瑜
                法官  雷  雅  雯
右正本證明與原本無異。
如不服本判決，應於判決送達後十日內向本院提出上訴狀( 應附繕本 )，上訴於
臺灣高等法院。
                                    書  記  官  陳  進  楷
中      華      民      國      九十二    年    十    月    十六    日


司法院資訊處製作；財團法人民間司法改革基金會備份。
